臺灣高等法院臺中分院刑事判決
110年度金上訴字第2228號
上  訴  人  臺灣臺中地方檢察署檢察官
被      告  潘沛羽



上列上訴人因被告違反洗錢防制法等案件，不服臺灣臺中地方法
院109年度易字第2680號中華民國110年8月31日第一審判決（起
訴案號：臺灣臺中地方檢察署109年度偵字第26357號，移送原審
併辦案號：同署109年度偵字第30300號、110年度偵字第21606 
、1090號；臺灣新北地方檢察署109年度偵字第32868號；臺灣桃
園地方檢察署110年度偵字第10530號），及移送本院併辦（案號
：臺灣臺中地方檢察署111年度偵字第5977號），提起上訴，本
院判決如下：
    主  文
原判決撤銷。
丑○○幫助犯洗錢防制法第十四條第一項之一般洗錢罪，處有期徒
刑伍月，併科罰金新臺幣貳萬元，罰金如易服勞役，以新臺幣壹
仟元折算壹日。緩刑伍年，並應依附件一至五所載內容向己○○、
癸○○、卯○○、寅○○、壬○○、李昆明、乙○○支付損害賠償，且應於
判決確定翌日起肆年內，依檢察官之命令，向指定之政府機關、
政府機構、行政法人、社區或其他符合公益目的之機構或團體，
提供壹佰小時之義務勞務，及接受肆場次法治教育課程。緩刑期
間付保護管束。
    犯罪事實
一、丑○○明知金融機構帳戶係個人理財之重要工具，為攸關個人
    財產、信用之表徵，若將金融帳戶相關物件提供予不法集團
    成員，將可能遭不法集團作為詐欺被害人並指示被害人匯入
    款項之用，再將該犯罪所得提取轉出，製造金流斷點，以掩
    飾、隱匿犯罪所得真正去向而逃避檢警之追緝，竟仍基於縱
    使帳戶被用以收受詐欺贓款、製造金流斷點，亦不違背其本
    意之幫助詐欺取財與幫助洗錢之不確定故意，於民國109 年
    4 月17日前某日，在位於苗栗縣○○市○○路0000號之麥當勞，
    以新臺幣（下同）5000元之價格，將其申辦之中國信託商業
    銀行桃園分行帳號000000000000號帳戶（下稱本案帳戶）存
    摺、金融卡交付與真實姓名年籍不詳之人，並將金融卡密碼
    告知真實姓名年籍不詳、暱稱「小雄（音譯）」之人，而容
    任其使用上開帳戶詐欺他人財物，藉此隱匿犯罪所得來源、
    去向（無證據足認丑○○知悉該詐欺集團為三人以上）。真實
    姓名年籍不詳之人取得本案帳戶之存摺、金融卡、密碼後，
    基於詐欺取財與一般洗錢之犯意，分別於附表編號1至12所
    示時間、方式，向如附表編號1至12所示之戊○○等人，並提
    供其取得之本案帳戶資料，致戊○○等人人陷於錯誤，於附表
    所示編號1至12所示時間，匯款或轉帳如附表編號1至12所示
    金額至本案帳戶，旋遭不詳之人提領一空，以此方式製造金
    流追查斷點，隱匿前開犯罪所得之去向。嗣附表編號1至12
    所示之戊○○等人察覺遭騙，報警處理，經警循線查悉上情。
二、案經戊○○告訴及臺中市政府警察局東勢分局、己○○訴由
    苗栗縣警察局頭份分局、癸○○訴由新竹縣政府警察局竹東
    分局、子○○訴由新竹縣政府警察局竹北分局報告臺灣臺中
    地方檢察署檢察官偵查起訴及移送併辦，卯○○訴由新北市政
    府警察局三峽分局報告臺灣新北地方檢察署檢察官移送併辦
    ，寅○○、丁○○、乙○○、辛○○、甲○○、壬○○訴由臺中市政府警
    察局東勢分局報告臺灣桃園地方檢察署檢察官移送併辦。
    理    由
壹、程序方面：
    檢察官、被告丑○○（下稱被告）於原審及本院，對於本件相
    關具傳聞性質之證據資料，均未爭執其證據能力，且均屬合
    法取得，依法均可作為認定犯罪事實之證據。
貳、實體部分：　　
一、上開犯罪事實，業據被告於原審及本院坦承不諱（原審卷第
    116、173、422、440頁；本院卷第110、193至194頁）。而
    附表編號1至12所示戊○○等人遭詐騙而匯款至本案帳戶之事
    實，分別有下列證據可資證明：
　㈠附表編號1所示之告訴人戊○○遭詐騙部分：
　　戊○○之警詢證述（偵26357卷第73至75頁）、陳報單、受理
    各類案件紀錄表、受理刑事案件報案三聯單（偵26357卷第6
    5、69至71頁）、郵政跨行匯款申請書（偵26357卷第85頁）
    、告訴人戊○○之帳戶存摺封面及內頁影本（偵26357卷第93
    至95頁）、告訴人戊○○之LINE通訊軟體對話紀錄擷圖照片（
    偵26357卷第97至121頁）、內政部警政署反詐騙諮詢專線紀
    錄表、受理詐騙帳戶通報警示簡便格式表（偵26357卷第127
    至129頁）。
　㈡附表編號2所示之告訴人己○○遭詐騙部分：
　　己○○之警詢證述（偵30300卷第21至26頁）、己○○金融機構
    聯防機制通報單等報案資料（偵30300卷第27至31頁）、己○○提出之中國信託銀行新臺幣存提款交易憑證（偵30300卷第
    33頁）、己○○之LINE通訊軟體對話紀錄擷圖照片（偵30300
    卷第35至49頁）。
　㈢附表編號3所示之告訴人癸○○遭詐騙部分：
　　癸○○之警詢證述（偵1090卷第17至25頁）、癸○○報案資料（
    偵1090卷第27至31頁）。
　㈣附表編號4所示之告訴人子○○遭詐騙部分：
　　子○○之警詢證述（偵21606卷第23至27頁）、職務報告（偵2
    1606卷第21頁）、子○○提出之新光銀行國內匯款申請書（兼
    取款憑條）、子○○之帳戶存摺封面及內頁影本（偵21606卷
    第29至35頁）。
　㈤附表編號5所示之告訴人卯○○遭詐騙部分：
　　卯○○之警詢證述（偵32868卷第39至42頁）、報案資料（偵3
    2868卷第44至48、53頁）、卯○○提出之網路銀行存款帳戶交
    易明細擷圖照片（偵32868卷第67頁）、卯○○之帳戶交易明
    細（偵32868卷第85頁）、卯○○提供之手機聯絡人資料翻拍
    照片（偵32868卷第105頁）。
　㈥附表編號6所示之告訴人寅○○遭詐騙部分：
　　寅○○之警詢證述（偵10530卷第29至31頁）、寅○○提出之新
    北市樹林區農會匯款申請書及報案資料（偵10530卷第35至4
    5頁）、寅○○之通訊軟體對話紀錄擷圖照片（偵10530卷第61
    至65頁）。
　㈦附表編號7所示之告訴人丁○○遭詐騙部分：
　　丁○○之警詢證述（偵10530卷第73至74頁）、丁○○提出之中
    國信託銀行新臺幣存提款交易憑證（偵10530卷第81頁）、
    丁○○之手機資料翻拍照片（偵10530卷第85至89頁）。
　㈧附表編號8所示之告訴人乙○○遭詐騙部分：
　　乙○○之警詢證述（偵10530卷第91至95頁）、乙○○提出之郵
    政跨行匯款申請書（偵10530卷第111頁）及報案資料（偵10
    530卷第99至105頁）。
　㈨附表編號9所示之告訴人辛○○遭詐騙部分：
　　辛○○之警詢證述（偵10530卷第119至121頁）、辛○○之報案
    資料（偵10530卷第125至129頁）及提出之彰化銀行匯款回
    條聯（偵10530卷第131頁）、辛○○之帳戶存摺封面影本（偵
    10530卷第133頁）。
　㈩附表編號10所示之告訴人甲○○遭詐騙部分：
　　甲○○之警詢證述（偵10530卷第135至138頁）、甲○○之報案
    資料（偵10530卷第141至149頁）及提出之中國信託銀行轉
    帳交易明細及新臺幣存提款交易憑證（偵10530卷第151頁）
    、甲○○之帳戶存摺封面及內頁影本、甲○○之通訊軟體對話紀
    錄翻拍照片（偵10530卷第153至157頁）。
　附表編號11所示之告訴人壬○○遭詐騙部分：
　　壬○○之警詢證述（偵10530卷第163至169頁）、壬○○之報案
    資料（偵10530卷第173至179頁）。
　附表編號12所示之告訴人李珮華遭詐騙部分：
　　李珮華之警詢證述（偵5977卷第31至34頁）、李珮華提供之
    郵局誇行匯款申請書（偵5977卷第59頁）及報案資料（偵59
    77卷第49至57頁）。
二、此外，尚有本案帳戶存款交易明細（偵26357卷第39至45頁
    ）、中國信託商業銀行股份有限公司109年7月6日中信銀字
    第109224839155158 號函檢附本案帳戶基本資料、交易明細
    及掛失紀錄（偵26357卷第137、157至193頁）附卷可稽，足
    認被告上開任意性之自白與事實相符，堪以採信。是本案事
    證業已明確，被告本案犯行足堪認定，應依法論科。
貳、法律適用
一、提供金融帳戶之存摺、提款卡及密碼之行為人，因已將帳戶
    提款資料提供他人使用，失去對自己帳戶之實際管領權限，
    若無配合親自提款，即無收受、持有或使用特定犯罪所得，
    且無積極之移轉或變更特定犯罪所得之行為，尚非屬洗錢防
    制法第2條第1款、第3款所稱之洗錢行為。同法第2條第2款
    之掩飾、隱匿行為，目的在遮掩、粉飾、隱藏、切斷特定犯
    罪所得與特定犯罪間之關聯性，是此類洗錢行為須與欲掩飾
    、隱匿之特定犯罪所得間具有物理上接觸關係（事實接觸關
    係）。而提供金融帳戶存摺、提款卡及密碼供他人使用，嗣
    後被害人雖匯入款項，然此時之金流仍屬透明易查，在形式
    上無從合法化其所得來源，未造成金流斷點，尚不能達到掩
    飾或隱匿特定犯罪所得之來源、去向及所在之作用，須待款
    項遭提領後，始產生掩飾、隱匿之結果。故而，行為人提供
    金融帳戶存摺、提款卡及密碼，若無參與後續之提款行為，
    自非洗錢防制法第2條第2款所指洗錢行為，無從成立一般洗
    錢罪之直接正犯。惟金融帳戶乃個人理財工具，依我國現狀
    ，申設金融帳戶並無任何特殊限制，且可於不同之金融機構
    申請多數帳戶使用，是依一般人之社會通念，若見他人不以
    自己名義申請帳戶，反而收購或借用別人之金融帳戶以供使
    用，並要求提供存摺、提款卡及告知密碼，則提供金融帳戶
    者主觀上如認識該帳戶可能作為對方收受、提領特定犯罪所
    得使用，對方提領後會產生遮斷金流以逃避國家追訴、處罰
    之效果，仍基於幫助之犯意，而提供該帳戶之存摺、提款卡
    及密碼，以利洗錢實行，仍可成立一般洗錢罪之幫助犯。是
    以，行為人提供金融帳戶存摺、提款卡及密碼予不認識之人
    ，固非屬洗錢防制法第2條所稱之洗錢行為，不成立一般洗
    錢罪之正犯；然行為人主觀上如認識該帳戶可能作為收受、
    提領特定犯罪所得使用，他人提領後會產生遮斷資金流動軌
    跡以逃避國家追訴、處罰之效果，仍基於幫助之犯意而提供
    ，則應論以幫助犯一般洗錢罪，此乃最高法院最近所持之一
    致見解（最高法院108年度台上字第3101號判決意旨參照）
    。　　　　
二、被告提供本案帳戶之存摺、金融卡等資料予詐欺者使用，但
    被告單純提供上開帳戶之存摺、金融卡等資料供人使用之行
    為，並不等同於向被害人以欺罔之詐術行為，亦非洗錢行為
    ，且卷內亦無積極證據證明被告與本件實施詐騙之人有詐欺
    、洗錢之犯意聯絡，或有何參與詐欺或洗錢行為，被告上揭
    所為，應屬詐欺取財、洗錢構成要件以外之行為，在無證據
    證明被告係以正犯犯意參與犯罪之情形下，應認被告所為係
    幫助犯而非正犯。是核被告所為，均係犯刑法第30條第1項
    前段、第339條第1項之幫助詐欺取財罪，及刑法第30條第1
    項前段、洗錢防制法第14條第1項之幫助一般洗錢罪。
三、被告係以1次交付本案帳戶存摺、金融卡及密碼給詐欺者使
    用，同時使附表編號1至12所示被害人戊○○等人之財產法益
    受侵害，而觸犯12次幫助詐欺、幫助洗錢罪，為同種想像競
    合犯，應依刑法第55條之規定，應論以一罪。又被告係以一
    提供金融帳戶資料之行為，幫助不詳之人詐取被害人之財物
    及隱匿詐欺取財罪所得之來源、去向，屬一行為而觸犯幫助
    詐欺取財罪及幫助一般洗錢等罪，為異種想像競合犯，從一
    重之幫助洗錢罪處斷。
四、被告幫助他人遂行洗錢犯行，為幫助犯，依刑法第30條第2
    項規定，按正犯之刑減輕其刑。
五、洗錢防制法第16條第2項規定「犯前二條之罪，在偵查或審
    判中自白者，減輕其刑。」而被告曾於原審及本院中自白，
    符合審判中自白減刑規定，應依上開規定遞減輕其刑。
六、刑法第59條規定之酌量減輕其刑，必須犯罪另有特殊之原因
    與環境，在客觀上足以引起一般同情，認為即使予以宣告法
    定最低度刑，猶嫌過重者，始有其適用。此所謂法定最低度
    刑，固包括法定最低本刑；惟遇有其他法定減輕之事由者，
    則應係指適用其他法定減輕事由減輕其刑後之最低度刑而言
    。倘被告別有法定減輕事由者，應先適用法定減輕事由減輕
    其刑後，猶認其犯罪之情狀顯可憫恕，即使科以該減輕後之
    最低度刑仍嫌過重者，始得適用刑法第59條規定酌量減輕其
    刑（最高法院100年度台上字第744號判決要旨參照）。查，
    被告上開幫助一般洗錢犯行，因依洗錢防制法第14條第1項
    規定，一般洗錢罪之法定最輕本刑為有期徒刑2月，復得依
    上開規定遞減輕其刑；另衡酌被告幫助一般洗錢、幫助詐欺
    取財犯行，對社會治安實有相當程度危害，惡性匪淺，且被
    害人人數眾多，倘遽予憫恕被告而依刑法第59條規定減輕其
    刑，除對其個人難收改過遷善之效，無法達到刑罰特別預防
    之目的外，亦易使其他提供人頭帳戶者心生投機、甘冒風險
    繼續提供人頭帳戶供他人犯罪使用，無法達到刑罰一般預防
    之目的，衡諸社會一般人客觀標準，尚難謂有過重而情堪憫
    恕之情形，自無適用刑法第59條規定之餘地，附此敘明。
七、臺灣臺中地方檢察署109年度偵字第30300號、110年度偵字
    第21606 、1090號；臺灣新北地方檢察署109年度偵字第328
    68號；臺灣桃園地方檢察署110年度偵字第10530號移送原審
    併辦部分；臺灣臺中地方檢察署111年度偵字第5977號移送
    本院併辦部分（詳如附表編號2至12所示），與起訴而經本
    院認定有罪部分，有想像競合犯之裁判上一罪關係，本院自
    應併予審理。
參、撤銷原審判決及量刑之理由：
一、原審認被告上開犯罪事證明確，予以論罪科刑，固非無見。
    惟查：臺灣臺中地方檢察署111年度偵字第5977號移送本院
    併辦部分（即於附表編號12所示部分），與起訴部分有想像
    競合之裁判上一罪關係，原審未及審理；被告於本院審理期
    間，已與被害人李昆明、乙○○達成和解，有本院調解筆錄足
    憑（本院卷第177至178頁），原審量刑時未及審酌上開事由
    ，自有未洽。
二、檢察官上訴意旨認原審量刑過輕並宣告緩刑不當，係對原審
    判決量刑職權之適法行使，任意指摘，為無理由；但其上訴
    意旨認原審未及審酌臺灣臺中地方檢察署111年度偵字第597
    7號移送本院併辦部分之事實，則為有理由，且原判決尚有
    上開可議之處，自應由本院將原判決撤銷改判。
三、爰以行為人之責任為基礎，審酌被告行為時未受任何刺激，
    不思以正當方式獲取報酬，竟為一己扶養未成年子女之經濟
    需求，貪圖小利，提供上開帳戶存摺、金融卡及密碼予不詳
    之人，幫助他人犯罪，致使真正犯罪者得以隱匿其等身分，
    助長詐欺犯罪猖獗，破壞社會治安及金融秩序，更將造成警
    察機關查緝犯罪之困難，且使各該被害人受有匯入前開金融
    帳戶金額之損失，並產生遮斷資金流動軌跡，所為於法有違
    ，考量被告於原審及本院坦承全部犯行，兼衡被告無任何前
    案紀錄（臺灣高等法院被告前案紀錄表可參），素行非劣，
    犯後終究坦承犯行，惜因部分被害人、告訴人無調解意願或
    未於調解期日到場，迄今未賠償該等被害人、告訴人之損失
    ，此情尚難全部歸責於被告，又被告與如附件編號一至五所
    示之和調解期日到場之己○○、癸○○、卯○○、寅○○、壬○○、李
    昆明、乙○○均調解成立而獲得諒解，可見其誠心悔悟及彌補
    己過之良好態度，被告另自陳國中畢業、在檳榔攤工作、經
    濟狀況勉持、須扶養未成年子女及協助家中經濟、健康狀況
    良好，現已離婚，每月收入約2萬4000元等家庭經濟狀況（
    本院卷第196頁），併審酌被告犯罪動機、情節、目的、手
    段、被害人遭詐欺金額、人數及告訴人、被害人、檢察官之
    意見（原審卷第349至351、355至377、441至442頁）等一切
    情狀，量處如主文第2項所示之刑，併諭知罰金易服勞役之
    折算標準。
四、宣告緩刑之理由：
  ㈠按行為經法院評價為不法之犯罪行為，且為刑罰科處之宣告
    後，究應否加以執行，乃刑罰如何實現之問題。依現代刑法
    之觀念，在刑罰制裁之實現上，宜採取多元而有彈性之因應
    方式，除經斟酌再三，認確無教化之可能，應予隔離之外，
    對於有教化、改善可能者，其刑罰執行與否，則應視刑罰對
    於行為人之作用而定。倘認有以監禁或治療謀求改善之必要
    ，固須依其應受威嚇與矯治之程度，而分別施以不同之改善
    措施（入監服刑或在矯治機關接受治療）；反之，如認行為
    人對於社會規範之認知並無重大偏離，行為控制能力亦無異
    常，僅因偶發、初犯或過失犯罪，刑罰對其效用不大，祇須
    為刑罰宣示之警示作用，即為已足，此時即非不得緩其刑之
    執行，並藉違反緩刑規定將入監執行之心理強制作用，謀求
    行為人自發性之改善更新。而行為人是否有改善之可能性或
    執行之必要性，固係由法院為綜合之審酌考量，並就審酌考
    量所得而為預測性之判斷，但當有客觀情狀顯示預測有誤時
    ，亦非全無補救之道，法院仍得在一定之條件下，撤銷緩刑
    ，使行為人執行其應執行之刑，以符正義。由是觀之，法院
    是否宣告緩刑，有其自由裁量之職權，祇須行為人符合刑法
    第74條第1項所定之條件，法院即得宣告緩刑，與行為人犯
    罪情節是否重大，是否坦認犯行並賠償損失，並無絕對必然
    之關聯性（最高法院102年度台上字第4161號判決意旨參照
    ）。
  ㈡查被告前未曾因故意犯罪受有期徒刑以上之宣告，有上開臺
    灣高等法院被告前案紀錄表存卷可佐，衡酌被告本案犯行造
    成多名被害人、告訴人之財產損害，固值非難，然其素行尚
    佳，本案動機係出於臨時遭逢變故，須支應幼子扶養費用，
    有其可憫之處，因一時失慮，致罹刑典，犯後已坦承犯行，
    於本案審理期間積極表達和被害人、告訴人調解之意願，並
    詢問調解進度，雖未能與全部被害人、告訴人調解成立，然
    其已和調解期日到場之己○○、癸○○、卯○○、寅○○、壬○○、李
    昆明、乙○○均調解成立且獲取原諒（原審卷第55至64頁；本
    院卷第177至178頁），迄本院判決時均有按調解內容履行（
    本院卷第190至225頁），堪認被告對於社會規範之認知並無
    重大偏離，行為控制能力亦無異常，且已深切悔悟，經此偵
    、審程序及刑之宣告，應能知所警惕而無再犯之虞，復念被
    害人、告訴人之意見（原審卷第349至351、355至377、441
    至442頁；本院卷第177至178頁），認被告所受刑之宣告以
    暫不執行為當，依刑法第74條第1項第1款規定，併宣告如主
    文所示緩刑期間，以啟自新。又為促使被告深切記取提供金
    融帳戶助長犯罪之違法性與嚴重性，兼顧被害人與告訴人之
    權益保障，綜合本案情節、被告之個人狀況及意見、其與被
    害人、告訴人之調解內容予以斟酌，併依刑法第74條第2項
    第3款、第5款、第8款、第93條第1項第2款規定，命其於緩
    刑期間付保護管束，並應於主文所示期間內，履行如主文所
    示之負擔，命被告支付損害賠償部分，依刑法第74條第4項
    規定，得為民事強制執行名義。倘被告違反上開緩刑負擔且
    情節重大，足認原宣告之緩刑難收其預期效果，而有執行刑
    罰之必要，得依刑法第75條之1第1項第4款規定撤銷其緩刑
    之宣告，併此敘明。
五、沒收部分：
  ㈠刑法第38條之1第5項明定：犯罪所得已實際合法發還被害人
    者，不予宣告沒收或追徵。所謂實際合法發還，是指因犯罪
    而生民事或公法請求權已經被實現、履行之情形而言，不以
    發還扣押物予原權利人為限，其他如財產犯罪，行為人已依
    和解條件履行賠償損害之情形，亦屬之。申言之，犯罪所得
    一旦已實際發還或賠償被害人者，法院自無再予宣告沒收或
    追徵之必要。又同法第38條之2第2項過苛調節條款，於宣告
    沒收或追徵有過苛之虞、欠缺刑法上之重要性或犯罪所得價
    值低微之情形，及考量義務沒收對於被沒收人之最低限度生
    活產生影響，固允由事實審法院就個案具體情形，依職權裁
    量不予宣告或酌減，以調節沒收之嚴苛性，並兼顧訴訟經濟
    ，節省法院不必要之勞費。而所謂「過苛」，係指沒收違反
    過量禁止原則，讓人感受到不公平而言。查，被告因本案犯
    行獲有5000元報酬乙節，業據被告於原審審理時坦認在卷（
    原審卷第440頁），核屬其因本案犯行取得之犯罪所得，且
    未扣案，原應依刑法第38條之1第1項前段、第3項規定宣告
    沒收，於全部或一部不能沒收或不宜執行沒收時，追徵其價
    額。然被告先後償還附件編號一至五所示之人1000元至6500
    元不等之金額，共計3萬7500元等情，有轉帳資料足憑（本
    院卷第199至225頁），顯已超過其犯罪所得，其不法利得不
    復存在。雖因每一被害人償還金額不同，致有部分被害人償
    還金額不足，或部分未和解之被害人未受清償，如果仍予宣
    告沒收，顯有過苛之虞，而違反人民法律感情，故本院爰不
    予宣告沒收。
  ㈡至被告交付之本案帳戶之存摺、金融卡等物，雖均為本案犯
    罪所用之物，惟上開物品單獨存在尚不具刑法上之非難性，
    就沒收制度所欲達成之社會防衛目的亦無任何助益，且上開
    帳戶均業經列為警示帳戶，有各該帳戶之金融機構聯防通報
    單附卷可佐，再遭被告或詐騙集團成員持以利用之可能性甚
    微，欠缺刑法上之重要性，爰參酌刑法第38條之2第2項規定
    ，亦認無諭知沒收、追徵之必要，附此敘明。
據上論結，應依刑事訴訟法第369條第1項前段、第364條、第299
條第1項前段，判決如主文。　　
本案經檢察官何宗霖提起公訴、檢察官黃怡華、李毓珮、洪三峯
、劉倍、蔣志祥移送併辦，檢察官藍獻榮提起上訴，檢察官庚○○
到庭執行職務。　　　
中　　華　　民　　國　　111 　年　　3 　　月　　31　　日
            刑事第十庭  審判長法  官  陳  宏  卿
                              法  官  林  美  玲
                              法  官  楊  文  廣
以上正本證明與原本無異。
如不服本判決應於收受送達後二十日內向本院提出上訴書狀，其
未敘述上訴理由者，並得於提起上訴後二十日內向本院補提理由
書（均須按他造當事人之人數附繕本）「切勿逕送上級法院」。
因疫情而遲誤不變期間，得向法院聲請回復原狀。

                              書記官  呂  安  茹
　　　　　　　　　　　　　　　
中　　華　　民　　國　　111 　年　　3 　　月　　31　　日
附錄本案論罪科刑法條：
刑法第30條
幫助他人實行犯罪行為者，為幫助犯。雖他人不知幫助之情者，
亦同。
幫助犯之處罰，得按正犯之刑減輕之。

刑法第339條第1項
意圖為自己或第三人不法之所有，以詐術使人將本人或第三人之
物交付者，處5年以下有期徒刑、拘役或科或併科50萬元以下罰
金。

洗錢防制法第14條第1項
有第2條各款所列洗錢行為者，處7年以下有期徒刑，併科新臺幣
5百萬元以下罰金。　
附表
編號 告訴人/被害人 詐騙時間、方式 交付時間（民國） 匯款/ 轉帳金額（新臺幣） 備註  １ 戊○○ 真實姓名年籍不詳暱稱「Zhang」之人於109 年4 月23日下午3時4 分許前某時，透過LINE通訊軟體，向戊○○佯稱：推薦投資網站，一起投資云云，致戊○○陷於錯誤，於右列時間，匯款右列金額至本案帳戶。 109年4月23日 下午3時4分許 30,099元 臺灣臺中地方檢察署109 年度偵字第26357 號  ２ 己○○ 真實姓名年籍不詳自稱「李海森」之人於109 年4 月13日某時，透過LINE通訊軟體，向己○○佯稱：投資需借款云云，致己○○陷於錯誤，於右列時間，匯款右列金額至本案帳戶。 109年4月21日 下午2時53分許 200,000元 臺灣臺中地方檢察署109年度偵字第30300號  ３ 癸○○ 真實姓名年籍不詳之人於109 年4 月1 日起至同年月22日間某時，透過交友軟體，向癸○○佯稱：有網路平台可投資云云，致癸○○陷於錯誤，於右列時間，轉帳右列金額至本案帳戶。 109 年4月22日 中午12時37分許 48,900元 臺灣臺中地方檢察署110年度偵字第1090號  ４ 子○○ 真實姓名年籍不詳之人於109 年4 月20日下午1 時24分許前某時，透過交友軟體結識子○○後，透過LINE通訊軟體向子○○佯稱：某博弈平台有軟體漏洞可獲利云云，致子○○陷於錯誤，於右列時間，匯款右列金額至本案帳戶。 109年4月20日 下午1時24分許 150,000元 臺灣臺中地方檢察署110年度偵字第21606號  ５ 卯○○ 真實姓名年籍不詳自稱「蔣澤鑫」之人於109 年4 月1 日起至同年月16日間某時，透過交友軟體結識卯○○後，透過LINE通訊軟體向卯○○佯稱：若認購房地產，轉賣成功可獲取10% 佣金云云，致卯○○陷於錯誤，於右列時間，轉帳右列金額至本案帳戶。 109年4月23日 下午1時9分許 50,000元 臺灣新北地方檢察署109年度偵字第32868號    109年4月23日 下午1時10分許 50,000元     109年4月23日 下午1時12分許 50,000元   ６ 寅○○ 真實姓名年籍不詳自稱「李宗軒」之人於109 年4 月1 日某時，透過臉書網站結識寅○○後，透過LINE通訊軟體向寅○○佯稱：伊任職之房產公司有海外投資方案可投資云云（公訴意旨應予更正），致寅○○陷於錯誤，於右列時間，匯款右列金額至本案帳戶。 109年4月22日 上午9時15分許 78,000元 臺灣桃園地方檢察署110年度偵字第10530號  ７ 丁○○ 真實姓名年籍不詳自稱「陳慧真」之人於109 年3 月14日起至同年4 月20日間某時，透過交友網站結識丁○○後，向丁○○佯稱：推薦博弈網站可賺錢云云，致丁○○陷於錯誤，於右列時間，匯款右列金額至本案帳戶。 109年4月20日 上午10時7分許 298,670元   ８ 乙○○ 真實姓名年籍不詳自稱「宋嘉凱」之人於109 年4 月7 日起至同年月20日間某時，透過臉書網站結識乙○○後，透過LINE通訊軟體向乙○○佯稱：公司內部有內線交易可投資云云，致乙○○陷於錯誤，於右列時間，匯款右列金額至本案帳戶。 109年4月21日 上午8時31分許 120,000元   ９ 辛○○ 真實姓名年籍不詳自稱「康旭生」之人於109 年3 月中旬起至同年4 月20日間某時，透過臉書網站結識辛○○後，向辛○○佯稱：有投資途徑云云，致辛○○陷於錯誤，於右列時間，匯款右列金額至本案帳戶。 109年4月20日 中午12時52分許 152,000元     109年4月22日 中午12時5分許 100,000元  １０ 甲○○ 真實姓名年籍不詳自稱「方文韓」之人於109 年4 月2 日起至同年月21日間某時，透過臉書網站結識甲○○後，透過LINE通訊軟體向甲○○佯稱：可投資伊開獎之投注以獲利云云，致甲○○陷於錯誤，於右列時間，匯款右列金額至本案帳戶。 109年4月21日 中午12時16分許 30,000元  １１ 壬○○ 真實姓名年籍不詳自稱「王浩」之人於109 年4 月8 日某時，透過交友網站結識壬○○後，透過LINE通訊軟體向壬○○佯稱：邀約購買彩券云云，致壬○○陷於錯誤，於右列時間，匯款右列金額至本案帳戶。 109年4月22日 下午2時54分許 25,000元  １２ 丙○○ 真實姓名年籍不詳自稱「陳玉亮」之人於109年3月初透過臉書網站結識丙○○後，於同年月25日起至同年7月7日間某時，透過LINE通訊軟體向丙○○佯稱：可投資香港股票以獲利云云，致丙○○陷於錯誤，於右列時間，匯款右列金額至本案帳戶。 109年4月21日 下午3時02分許 400,000元 臺灣臺中地方檢察署111年度偵字第5977號